---
title: "QC report for WGS data"
author:
  - "hieunguyen@genesolutions.vn"
date: "Last update on `r format(Sys.time(), '%d %B, %Y')`"
output:
  html_document:
    keep_md: no
    df_print: paged
    toc: true
    toc_float:
      toc_collapsed: false
    toc_depth: 3
    number_sections: true
    theme: lumen
params:
  input: NA
  read_length: NA
---
  
  
```{css zoom-lib-src, echo = FALSE}
script src = "https://ajax.googleapis.com/ajax/libs/jquery/3.4.1/jquery.min.js"
```

```{js zoom-jquery, echo = FALSE}
$(document).ready(function() {
  $('body').prepend('<div class=\"zoomDiv\"><img src=\"\" class=\"zoomImg\"></div>');
  // onClick function for all plots (img's)
    $('img:not(.zoomImg)').click(function() {
      $('.zoomImg').attr('src', $(this).attr('src')).css({width: '100%'});
      $('.zoomDiv').css({opacity: '1', width: 'auto', border: '1px solid white', borderRadius: '5px', position: 'fixed', top: '50%', left: '50%', marginRight: '-50%', transform: 'translate(-50%, -50%)', boxShadow: '0px 0px 50px #888888', zIndex: '50', overflow: 'auto', maxHeight: '100%'});
    });
    // onClick function for zoomImg
    $('img.zoomImg').click(function() {
      $('.zoomDiv').css({opacity: '0', width: '0%'}); 
    });
  });
```

<style type="text/css">
    div.datatables { height: auto !important;}
</style>


```{r echo=FALSE, warning=FALSE, message=FALSE, results='hide', fig.width=20, fig.height=12}
# gc()
# rm(list = ls())
```


```{r echo=FALSE, warning=FALSE, message=FALSE, results='hide', fig.width=20, fig.height=12}
################################################################################
# This script is used to clean the envrionment and import all necessary packages
################################################################################
# Specify the list of packages that need to be imported ########################
list.of.packages <- c(
                      "optparse", 
                      "comprehenr", 
                      "tidyverse", 
                      "ggplot2", 
                      "comprehenr",
                      "vroom",
                      "hash",
                      "DT",
                      "janitor",
                      "knitr",
                      "formattable",
                      "htmlwidgets",
                      "plotly",
                      "stringr",
                      "argparse"
)

# Check if packages are installed ##############################################

new.packages <- list.of.packages[!(list.of.packages %in% installed.packages()[,"Package"])]

package_loading_Status <- lapply(list.of.packages, 
                                 require, 
                                 character.only = TRUE)
create_dt <- function(x){
  DT::datatable(x,
                extensions = 'Buttons',
                filter = "top",
                options = list(dom = 'Blfrtip',
                               buttons = c('copy', 'csv', 'excel', 'pdf', 'print'),
                               lengthMenu = list(c(10,25,50,-1),
                                                 c(10,25,50,"All")),
                               columnDefs = list(list(
                                 targets = "_all",
                                 render = JS(
                                   "function(data, type, row, meta) {",
                                   "return type === 'display' && data != null && data.length > 100 ?",
                                   "'<span title=\"' + data + '\">' + data.substr(0, 100) + '...</span>' : data;",
                                   "}")
                               ))
                ))
}

```

```{r echo=FALSE, warning=FALSE, message=FALSE, results='hide', fig.width=20, fig.height=12}
library(stringr)
library(tidyverse)
library(dplyr)

# path.to.qc.dir <- "/home/hieunguyen/CRC1382/src/ecd_wgs_features/output/QC"
# input_read_length <- 50

path.to.qc.dir <- params$input
input_read_length <- params$read_length

all.samples <- Sys.glob(file.path(path.to.qc.dir, "*"))
```


```{r echo=FALSE, warning=FALSE, message=FALSE, results='asis', fig.width=20, fig.height=12}
print(sprintf("Number of samples in this batch: %s", length(all.samples)))
```


```{r echo=FALSE, warning=FALSE, message=FALSE, results='hide', fig.width=20, fig.height=12}
metricdf <- list()
metricdf[["flagstat"]] <- data.frame(Category = c(
  "total (QC-passed reads + QC-failed reads)",
  "primary",
  "secondary",
  "supplementary",
  "duplicates",
  "primary duplicates",
  "mapped",
  "mapped %", 
  "primary mapped",
  "primary mapped %",
  "paired in sequencing",
  "read1",
  "read2",
  "properly paired",
  "properly paired %",
  "with itself and mate mapped",
  "singletons",
  "singletons %",
  "with mate mapped to a different chr",
  "with mate mapped to a different chr (mapQ>=5)"
))
# input.path <- all.samples[[1]]
depths <- c()
readlen.dist <- c()

for (input.path in all.samples){
  all.metrics <- Sys.glob(file.path(input.path, "*.final.txt"))
  sampleid <- str_replace(basename(input.path), ".final.txt", "")
  for (file in all.metrics){
    metric.name <- str_split(str_replace(basename(file), ".final.txt", ""), "[.]")[[1]]
    metric.name <- metric.name[[length(metric.name)]]
    if (metric.name == "alignment_summary_metrics"){
      tmpdf <- read.csv(file, sep = "\t")[c(1,2), ]     
      tmpdf.readlen <- read.csv(file, sep = "\t")
      tmpdf.readlen <- tmpdf.readlen[5:nrow(tmpdf.readlen), c(1,2,3)]
      colnames(tmpdf.readlen) <- c("READ_LENGTH",
                                   "PAIRED_TOTAL_LENGTH_COUNT",
                                   "PAIRED_ALIGNED_LENGTH_COUNT")
      readlen.dist[[sampleid]] <- tmpdf.readlen
    } else {
      tmpdf <- read.csv(file, sep = "\t")[c(1), ]
    }
    tmpdf$SampleID <- sampleid
    tmpdf <- tmpdf[c("SampleID", colnames((tmpdf)[1:ncol(tmpdf)- 1]) )]
    metricdf[[metric.name]] <- rbind(metricdf[[metric.name]], tmpdf)
  }
  samtools.tmpdf <- read.csv(Sys.glob(file.path(input.path, "*.flagstat.txt"))[[1]], sep = "\t", header = FALSE)[, c("V3", "V1")]
  colnames(samtools.tmpdf) <- c("Category", sampleid)
  metricdf[["flagstat"]] <- merge(metricdf[["flagstat"]], samtools.tmpdf, by.x = "Category", by.y = "Category")
  mapped.reads <- as.integer(subset(samtools.tmpdf, samtools.tmpdf$Category == "with itself and mate mapped")[[sampleid]])
  depths <- c(depths, mapped.reads * input_read_length/3e9)
}
metricdf[["depth"]] <- data.frame(SampleID = basename(all.samples), depth = depths)
```

# Instruction: How to read this QC metric report?
*Note: Một số thông số QC-metric phần `Flagstats` có thể sẽ trùng với các phần bên dưới. Các thông số này được tính dựa trên 2 tools: `samtools` và `picard`.*

-	Input raw reads đã được dedup trước từ file `FASTQ`. Các thông số QC trong report này áp dụng cho sau khi alignment.

-	Tổng số read thu được: Xem dòng ` total (QC-passed reads + QC-failed reads)` ở bảng `Flagstats` hoặc xem tổng của dòng CATEGORY `FIRST OF PAIR`(read1) + `SECOND OF PAIR` (read2) , cột `TOTAL_READS` của bảng ` Alignment summary metrics`.

-	Tỉ lệ duplication, đơn vị: %: Xem bảng `Summary WGS metrics`, cột `PCT_EXC_DUPE`. 

-	Chiều dài trung bình của các read, đơn vị: (base pairs). Xem các histograms ở phần `Read length distribution (histogram)`.  Mỗi tab là một sample, trong đó có phân bố số lượng read tương ứng theo độ dài. Bao gồm 2 plot: một cho raw reads và một cho aligned reads. Hoặc xem cột `MEDIAN_READ_LENGTH`, `MIN_READ_LENGTH`, `MAX_READ_LENGTH`, `MEAN_ALIGNED_READ_LENGTH` trong bảng `Alignment summary metrics`.

-	Tổng số read map được lên reference genome, đơn vị: reads. Xem tại bảng `Flagstats`, cột Category ==  `with itself and mate mapped` hoặc 

-	Tỉ lệ mapped reads, đơn vị: %. Xem bảng `Flagstats` cột Category các dòng có chứa keyword “mapped”. Hoặc xem bảng `Aligment summary metrics` cột `PCT_PF_READS_ALIGNED`.

-	Depth coverage trung bình, đơn vị: x với 1 x = 1 read. Xem section ` Depth of coverage`. Hoặc xem các cột `MEAN_COVERAGE`, `SD_COVERAGE`, `MEDIAN_COVERAGE` trong bảng `Summary WGS metrics`. 

** Note: Một số thông số khác trong các bảng cũng có thể quan trọng để đánh giá QC, xem thêm tại các references sau và discuss thêm với hieunguyen[at]genesolutions.vn nếu muốn khảo sát thử.**

References:

1. `Samtools flagstat`: http://www.htslib.org/doc/samtools-flagstat.html 
2. `Samtools stats`: http://www.htslib.org/doc/samtools-stats.html
3. `Picard CollectWgsMetrics`: https://gatk.broadinstitute.org/hc/en-us/articles/360037269351-CollectWgsMetrics-Picard
4. `Picard CollectGcBiasMetrics`: https://gatk.broadinstitute.org/hc/en-us/articles/360036801531-CollectGcBiasMetrics-Picard
5. `Picard CollectInsertSizeMetrics`: https://gatk.broadinstitute.org/hc/en-us/articles/360037055772-CollectInsertSizeMetrics-Picard
6. `Picard CollectAlignmentSummaryMetrics`: https://gatk.broadinstitute.org/hc/en-us/articles/360040507751-CollectAlignmentSummaryMetrics-Picard

<!-- # Read length distribution (histogram){.tabset} -->
<!-- ```{r echo=FALSE, warning=FALSE, message=FALSE, results='asis', fig.width=14, fig.height=10}
library(ggpubr)
for (sampleid in names(readlen.dist)){
  cat(sprintf("## Sample %s \n", sampleid))
  plotdf <- readlen.dist[[sampleid]]
  plotdf$PAIRED_TOTAL_LENGTH_COUNT <- as.double(plotdf$PAIRED_TOTAL_LENGTH_COUNT)
  plotdf$PAIRED_ALIGNED_LENGTH_COUNT <- as.double(plotdf$PAIRED_ALIGNED_LENGTH_COUNT)
  
  plot1 <- plotdf %>% ggplot(aes(x = READ_LENGTH, y = PAIRED_TOTAL_LENGTH_COUNT)) + geom_bar(stat = "identity") 
  plot2 <- plotdf %>% ggplot(aes(x = READ_LENGTH, y = PAIRED_ALIGNED_LENGTH_COUNT)) + geom_bar(stat = "identity") 
  p <- ggarrange(plot1, plot2)
  print(p)  
  cat("\n \n")
}
``` -->

# Depth of coverage
```{r echo=FALSE, warning=FALSE, message=FALSE, results='asis', fig.width=14, fig.height=10}
metricdf$depth %>% create_dt()
```
# Flagstats (`samtools`)

```{r echo=FALSE, warning=FALSE, message=FALSE, results='asis', fig.width=14, fig.height=10}
metricdf$flagstat %>% create_dt()
```

# Alignment summary metrics
```{r echo=FALSE, warning=FALSE, message=FALSE, results='asis', fig.width=14, fig.height=10}
metricdf$alignment_summary_metrics %>% create_dt()
```

# Insert size metrics 
```{r echo=FALSE, warning=FALSE, message=FALSE, results='asis', fig.width=14, fig.height=10}
metricdf$insert_size_metrics %>% create_dt()
```

# GC Bias metrics
```{r echo=FALSE, warning=FALSE, message=FALSE, results='asis', fig.width=14, fig.height=10}
metricdf$summary_metrics %>% create_dt()
```

# Summary WGS metrics
```{r echo=FALSE, warning=FALSE, message=FALSE, results='asis', fig.width=14, fig.height=10}
metricdf$wgs_metrics %>% create_dt()
```

